【裁判字號】    94,訴,935
【裁判日期】    950509
【裁判案由】    偽造文書等
【裁判全文】
臺灣臺北地方法院刑事判決               94年度訴字第935號
公  訴  人  臺灣臺北地方法院檢察署檢察官
被      告  丙○○
                    （另案羈押於臺灣臺北看守所）
上列被告因偽造文書等案件，經檢察官聲請以簡易判決處刑（九
十四年度偵緝字第八八八、八八九號）及移送併案審理（九十四
年度偵字第一九二六一號），本院認為不宜以簡易判決處刑（九
十四年度簡字第一三四八號），改依通常程序審理，被告於準備
程序中就被訴事實為有罪之陳述，經本院合議庭裁定改用簡式審
判程序，判決如下：
    主  文
丙○○共同偽造公印文，累犯，處有期徒刑肆月，如易科罰金，
以佰元折算壹日，扣案之偽造「臺北市南港區公所」公印壹台
及偽造「警察人員服務證」壹張均沒收之；又偽造私文書，足以
生損害於公眾及他人，累犯，處有期徒刑月，如易科罰金，以
佰元折算壹日，扣案之「台塑加油卡」背面簽名欄內偽造之「
蔡志慶」簽名壹枚，沒收之；又連續收受贓物，累犯，處有期徒
刑月，如易科罰金，以佰元折算壹日；應執行有期徒刑捌月
，如易科罰金，以佰元折算壹日，扣案之偽造「臺北市南港區
公所」公印壹台、偽造「警察人員服務證」及「台塑加油卡」背
面簽名欄內偽造之「蔡志慶」簽名壹枚均沒收之。
    事  實
一、丙○○前因偽造文書等案件，經臺灣臺北地方法院分別以八
    十七年度訴字第一七二○號、八十八年度訴字第一六一七號
    判處有期徒刑三月、六月確定，並以九十年度聲字第五四四
    號裁定應執行有期徒刑八月確定，於民國九十一年六月二十
    八日執行完畢，猶不知悔改，於九十二年八月間某日，在臺
    北縣蘆洲市○○路二六六號五樓住處內，與綽號「欽哥」之
    真實姓名、年籍不詳成年男子（下稱「欽哥」）共同基於偽
    造公印文之犯意聯絡，由丙○○提供自己所有之照片一張、
    「欽哥」則負責偽造「臺北市南港區公所」公印一台並蓋用
    「臺北市南港區公所」公印文一枚於證件正面之方式，偽造
    「警察人員服務證」一張，完成後交付予丙○○持有，足以
    生損害於警察機關及公眾對於員警身份識別之正確性；丙○
    ○另明知其於九十二年底在其所有車號：Ｚ七—二六四八號
    自用小客車上所拾獲之台塑加油卡一張，係友人丁○○所申
    辦，未及簽名即遺失，竟基於意圖為自己不法所有及偽造私
    文書之犯意，於該加油卡背面簽名欄內偽造「蔡志慶」簽名
    一枚，表示「蔡志慶」於該加油卡有效期間內有權使用該加
    油卡，再予以侵占入已，足以生損害於「蔡志慶」及台塑石
    化股份有限公司對於台塑加油卡會員之管理使用正確性：丙
    ○○又基於收受贓物之概括犯意，明知如附表一編號一至四
    所示之物品，均係來路不明之贓物，竟先後於如附表一編號
    一至四所示時間、地點連續收受之，丙○○嗣於如附表二編
    號一至三所示時間、地點先後為臺北縣政府警察局新店分局
    查獲，並扣得如附表二編號一至三所示物品。
二、案經臺北縣政府警察局新店分局報請臺灣臺北地方法院檢察
    署檢察官聲請以簡易判決處刑及移送併案審理。
    理  由
一、上揭事實業據被告丙○○於本院準備程序（見本院卷第一四
    七頁）及審理程序（見本院卷第一五一頁）中坦承不諱，經
    核予證人乙○○於警詢中（見偵七卷第十八、十九頁）、證
    人吳國衡於偵查中（見偵三卷第六一、六二頁）證述情節相
    符，復據證人丁○○於偵查（見偵三卷第六二頁）及本院審
    理中（見本院卷第八二至八四頁）證述明確，並有臺北縣政
    府警察局新店分局九十三年三月十三日搜索扣押筆錄（見偵
    二卷第十九至二一頁）、九十三年十二月二十二日搜索扣押
    筆錄（見偵四卷第五三、五四頁）、九四年五月二十七日搜
    索扣押筆錄（見偵七卷第三十至三四頁及偵八卷第四八至五
    四頁）、查扣物品照片（見偵二卷第二五至三四頁）、臺北
    市南港區公所九十三年五月二十一日北市南兵字第○九三三
    ○七八一七○○號函（見偵二卷第三五、三六頁）、贓證物
    品清單（見偵二卷第五九、六十頁）、車號查詢汽車車籍資
    料（見偵三卷第四五、四六、五四頁）、吳國衡身分證影本
    （見偵三卷第四三頁）、臺北縣政府警察局車輛遺失尋獲電
    腦查詢資料（見偵五卷第六八頁）、臺北縣政府警察局新店
    分局贓證物品認領保管單（見偵五卷第六九頁、偵七卷第三
    八頁、偵八卷第五八頁）、車輛車牌失竊作業查獲車輛認可
    資料（見偵五卷第七十頁）及臺北縣政府警察局新店分局九
    十四年九月十六日店警刑字第○九四○○四一○○○號函（
    見本院卷第十八至二二頁）附卷足憑，並有如附表二所示物
    品扣案足憑，足徵被告之自白與事實相符，應堪採信，本件
    事證明確，被告犯行已堪認定，應予論科。
二、核被告丙○○所為係犯刑法第二百十八條第一項之偽造公印
    文罪、第二百十二條之偽造特種文書罪、第三百三十七條侵
    占遺失物罪、第二百十條之偽造私文書及第三百四十九條第
    第一項之收受贓物罪，被告偽造「臺北市南港區公所」公印
    一台之行為，應為偽造「臺北市南港區公所」公印文所吸收
    ，不另論罪，而被告丙○○與綽號「欽哥」之成年男子間，
    就上揭偽造公印文及特種文書罪部分，有犯意聯絡及行為分
    擔，為共同正犯；又被告所為如附表一編號一至四所示收受
    贓物行為，時間緊接，方法相同，觸犯構成要件相同之罪，
    顯係基於概括犯意為之，為連續犯，應依刑法第五十六條之
    規定，以一罪論，並加重其刑；再被告所犯刑法第二百十八
    條第一項偽造公印文罪、第二百十二條偽造特種文書罪間，
    及刑法第三百三十七條侵占遺失物罪、第二百十條偽造私文
    書罪間，均有方法結果之牽連關係，應依刑法第五十五條之
    規定，分從情節較重之偽造公印文罪、偽造私文書罪處斷，
    而被告所犯偽造公印文罪、偽造私文書罪、連續收受贓物罪
    三罪間，犯意各別，罪名不同，應分論併罰之。至公訴人起
    訴事實雖未敘及被告收受如附表一編號四所示贓物之犯行，
    然該部分事實與公訴人起訴之犯罪事實既具有連續犯之裁判
    上一罪關係，應為起訴效力所及，本院自應併予審究。又被
    告前因偽造文書等案件，經臺灣臺北地方法院分別以八十七
    年度訴字第一七二○號、八十八年度訴字第一六一七號判處
    有期徒刑三月、六月確定，並以九十年聲字第五四四號裁定
    應執行有期徒刑八月確定，於九十一年六月二十八日執行完
    畢，有臺灣高等法院被告前案紀錄表一份在卷可稽（見本院
    卷第一至十四頁），其曾受有期徒刑之執行完畢，於五年以
    內再犯本件有期徒刑以上之罪，為累犯，應依刑法第四十七
    條之規定，加重其刑。爰審酌被告偽造「臺北市南港區公所
    」公印及「警察人員服務證」，嚴重影響警察機關及公眾對
    於員警身份識別之正確性，雖於犯後坦承犯行，然經檢方及
    本院多次通緝始到案，嚴重浪費司法資源，足見犯後態度並
    非良好，惟念其收受贓物部分價值不高，及其犯罪之動機、
    目的、所受之刺激、品行、生活狀況等一切情狀，分別量處
    如主文所示之刑，並均諭知易科罰金之折算標準，復定其應
    執行刑及易科罰金之折算標準。又扣案之偽造「臺北市南港
    區公所」公印一台及「台塑加油卡」背面簽名欄內偽造之「
    蔡志慶」簽名一枚，均應依刑法第二百十九條宣告沒收，而
    偽造「警察人員服務證」一張則係被告所有，因犯罪所得之
    物，應按刑法第三十八條第一項第三款之規定，宣告沒收，
    至上揭服務證正面之偽造「臺北市南港區公所」公印一枚，
    因該服務證已沒收，該偽造公印文即在其內，爰不另為沒收
    之諭知，併此敘明。
據上論斷，應依刑事訴訟法第四百五十二條、第二百九十九條第
一項前段、第二百七十三條之一第一項，刑法第二十八條、第五
十六條、第二百十八條第一項、第二百十條、第二百十二條、第
三百三十七條、第三百四十九條第一項、第四十七條、第五十五
條、第五十一條第五款、第四十一條第一項前段、第二項、第二
百十九條、第三十八條第一項第三款，罰金罰鍰提高標準條例第
一條前段、第二條，判決如主文。
本案經檢察官甲○○到庭執行職務
中    華    民    國    95    年    5     月    9     日
                  刑事第十四庭  法  官  李家慧
上正本證明與原本無異。
如不服本判決，應於判決送達後10日內向本院提出上訴狀（應抄
附繕本）。告訴人或被害人如對於本判決不服者，應具備理由請
求檢察官上訴，其上訴期間之計算係以檢察官收受判決正本之日
期為準。
                                書記官  楊文祥
中    華    民    國    95    年    5     月    9     日
附錄本件論罪科刑法條：
刑法第二百十八條第一項、第二百十條、第二百十二條、第三百
三十七條、第三百四十九條第一項。
中華民國刑法第218條
(偽造盜用公印或公印文罪)
偽造公印或公印文者，處 5 年以下有期徒刑。
盜用公印或公印文足以生損害於公眾或他人者，亦同。
中華民國刑法第210條
(偽造變造私文書罪)
偽造、變造私文書，足以生損害於公眾或他人者，處 5 年以下有
期徒刑。
中華民國刑法第212條
(偽造變造特種文書罪)
偽造、變造護照、旅券、免許證、特許證及關於品行、能力服務
或其他相類之證書、介紹書，足以生損害於公眾或他人者，處1
年以下有期徒刑、拘役或300元以下罰金。
中華民國刑法第337條
(侵占遺失物罪)
意圖為自己或第三人不法之所有，而侵占遺失物、漂流物或其他
離本人所持有之物者，處 500 元以下罰金。
中華民國刑法第349條
收受贓物者，處 3 年以下有期徒刑、拘役或 500 元以下罰金。
搬運、寄藏、故買贓物或為牙保者，處 5 年以下有期徒刑、拘役
或科或併科 1 千元以下罰金。
因贓物變得之財物，以贓物論。


司法院資訊處製作；財團法人民間司法改革基金會備份。
